【裁判字號】    89,訴,1361
【裁判日期】    900206
【裁判案由】    毒品危害防制條例
【裁判全文】
臺灣桃園地方法院刑事判決                        八十九年度訴字第一三六一號
    公  訴  人  臺灣桃園地方法院檢察署檢察官
    被      告  丙○○
    選任辯護人  甲○○
右列被告因違反毒品危害防制條例案件，經檢察官提起公訴（八十九年度偵字第一二
九０八號），本院判決如左：
    主      文
丙○○連續轉讓第二級毒品，處有期徒刑拾月。
    事      實
一、丙○○基於概括犯意，自民國八十九年二月間某日起至同年四月間某日止，在桃
    園縣楊梅鎮富岡某工地內，連續四次無償提供第二級毒品安非他命予丁○○施用
    。嗣八十九年八月二十四日下午三時三十分許，丁○○因涉犯違反毒品危害防制
    條例案件，在桃園縣大溪鎮○○路三四三號「僑愛大旅社」前為警查獲，經其供
    述，始循線查悉上情。
二、案經桃園縣警察局移送台灣桃園地方法檢察署檢察官偵查起訴。
    理      由
一、訊據被告丙○○，矢口否認前開犯行，辯稱其不曾提供安非他命予丁○○施用云
    云。但查，丁○○於偵查中證稱：向他（指被告）要過安非他命，我跟他要過四
    次，是今年（八十九年）二、三、四月間，在楊梅富岡工地跟他要的等語（見偵
    卷第二五頁反面），於警訊則陳明曾向被告丙○○拿過四次等語（見偵卷第十四
    頁反面），迨於本院調查時亦結證稱：我們（指與被告）一起用過安非他命，沒
    有給錢等語（見本院八十九年十一月二十一日訊問筆錄），稽以被告於偵查中供
    稱：（是否曾送安非他命給丁○○他吸食？）有：：：約在（八十九年）二、三
    月間，在富岡朋友的工地（見偵卷第二六頁）及於本院調查時承明：（你有無請
    丁○○吸安非他命？）有，八十九年三、四月份有於楊梅富岡工地（見本院八十
    九年十二月八日訊問筆錄）各等語，據而足認丁○○所述，要非妄言子虛，胥堪
    採信，準此，是被告確有前述轉讓安非他命犯行，灼然無疑。其於本院審理時空
    言否認，核屬卸責之詞，委不足採。次查，丁○○於警訊固陳稱該四次，其係以
    一千元或二千元不等之價格向被告購買云云，惟嗣於偵查及本院調查時則均翻異
    前詞，改稱悉屬無償取得等語，有關價購乙節，魏某前後所指反覆異致，相屬扞
    挌，顯有重大瑕疵，殊非可憑，由是，自難指被告於該四次均係販賣之情，應予
    敘明。綜述，本件事證已明，被告犯行洵堪認定，應依法論科。
二、核被告所為，係犯毒品危害防制條例第八條第二項之轉讓第二級毒品罪。其先後
    四次犯行，時間緊接，構成要件相同，顯係基於概括犯意反覆為之，應依連續之
    規定以一罪論，並依法加重其刑。至其先後四次持有供轉讓之安非他命之低度行
    為，則應為轉讓之高度行為吸收，不另論罪。被告於八十九年二月間轉讓安非他
    命予丁○○之該部分犯行，雖未據公訴人起訴，惟此與公訴人已起訴且經本院論
    罪之其餘部分犯行間，既有連續犯裁判上一罪之關係，自為起訴效力所及，本院
    得併予審判。爰審酌被告犯罪動機、目的、手段、次數、所生危害及犯後態度等
    一切情狀，量處如主文所示之刑。
三、如後所述，被告於八十九年八月二十四日傍晚六時許，在桃園縣大溪鎮北二高南
    興交流道「秋雲飯店」旁為警查獲時，當場扣得之安非他命一包（淨重０‧三三
    公克，包裝重０‧一七公克），係其涉嫌備供販賣之物，與本件轉讓犯行，迥然
    無涉，於本件自不得諭知沒收，末此敘明。
四、查丁○○於前開時、地，為警查獲後，著即在警方授意下，撥打電話與被告丙○
    ○連繫，並在電話中佯欲向之購買二千元價、量之安非他命，談妥後，被告丙○
    ○亦依約攜同安非他命一包（淨重０‧三三公克，包裝重０‧一七公克）於同日
    傍晚六時許前來桃園縣大溪鎮北二高南興交流道「秋雲飯店」與魏某碰面等情，
    業據丁○○及證人即查獲被告之警員乙○○於本院調查時述明（均見本院八十九
    年十一月二十一日訊問筆錄），佐之被告於警訊亦承明：（我）前往桃園縣大溪
    鎮北二高南興交流道「秋雲飯店」旁，欲持安非他命一小包：：：售予丁○○時
    ，被警當場查獲等語（見偵卷第四頁反面），由是，被告此舉是否涉犯毒品危害
    防制條例第四條第五項、第二項之販賣第二級毒品未遂罪嫌，因未據起訴，本院
    無從逕予審酌，應請檢察官另行依法辦理。
據上論斷，應依刑事訴訟法第二百九十九條第一項前段，毒品危害防制條例第八條第
二項，刑法第十一條前段、第五十六條，判決如主文。
本案經檢察官何祖舜到庭執行職務。
中      華      民      國    九十      年      二      月      六      日
                              臺灣桃園地方法院刑事第三庭
                                  法  官  蔡榮澤
右正本證明與原本無異。
如不服本判決，應於判決送達後十日內向本院提出上訴狀( 應附繕本 )，上訴於
臺灣高等法院。
                                    書記官   劉德壽
中        華        民        國   九十   年   二   月    九    日
附本件論罪科刑依據之法條：
毒品危害防制條例第八條第二項
轉讓第二級毒品者，處六月以上五年以下有期徒刑，得併科新臺幣七十萬以下罰金。


司法院資訊處製作；財團法人民間司法改革基金會備份。
